# Franco Carrera Quality Assurance

carrerafranco825@gmail.com \$\square\$ 1151197351

Capital Federal

in www.linkedin.com/in/franco-carrera-quality-assurance

Franco-Carrera

# **Profile**

Mi experiencia como QA se basa en una comunicación centrada, escucha activa, buena predisposición acompañada de firmeza a la hora de tomar decisiones. Me destaco por asegurar la obtención de los resultados que se buscan, para lograrlo me desempeño con perseverancia junto con la búsqueda de un constante aprendizaje.

# Skills

#### Issue tracking:

- Jira with Xray
- Trello

### Web development tools:

- Postman
- MySQL
- Node Is
- Outsystems

#### Languages and Frameworks:

- Cypress
- lavascript
- SOL
- Gherkin

#### Soft skills:

- Pensamiento crítico
- Pensamiento out of the box
- Resolución de problemas
- Adaptabilidad
- Curiosidad intelectual

# Education

### **Software Testing**

Argentina Programa 4.0 2023/02 - 2023/04

#### Software Testing

Educacion IT

2021/05 - 2021/07

#### **Full Stack Career**

Coderhouse

2021/02 - 2022/04

# **Professional Experience**

#### OA Automation

UPEX 🗷

2023/11 - present

- Uso de Jira como gestor de incidencias con el gestor de pruebas Xray
- Proceso Scrum: Daily Meetings y Code
- Automation con Cypress + Javascript
- Manejo de patrones de diseño y fixture para data estática
- Mentorías al equipo de QA, ayudándolos a culminar el STLC de manera exitosa

#### **QA Analyst**

UPEX 17

2022/08 - 2023/11

Participación en el Sprint Planning con Scrum Poker, Dailys, Reviews y Retrospectivas.

- UI Testing iniciado con análisis de requerimientos, diseño, ejecución, reporte tests. Cierre del Bug Life Cycle
- DB Testing con SQL para realizar filtrado de operaciones y uso de variados comandos en un CRUD
- API Testing, verificando flujos E2E entre backend y frontend. Validación de status codes y responses al visitar endpoints.

#### **QA Engineer**

BACG 2

2024/03 - 2024/04

- Testing manual dentro de un sistema ERP
- Análisis y descubrimiento de requerimientos
- Interacción a lo largo del Software Development Life Cycle mediante Dailys
- Smoke Testing y Regression Testing

# **Developer React Js**

Coderhouse 2

2022/02 - 2022/08

- Presentación del equipo de desarrollo con el
- Creación del backlog de funcionalidades a implementar
- Desarrollo de diferentes versiones de un mismo sistema
- Implementación en la nube de la versión elegida por el cliente